臺灣新北地方法院刑事判決　　　　　110年度審交訴字第129號
公　訴　人　臺灣新北地方檢察署檢察官
被　　　告　戴正豪




選任辯護人　吳宜恬律師
上列被告因過失致死案件，經檢察官提起公訴（110 年度調偵字
第1423號），本院判決如下：
    主  文
戴正豪汽車駕駛人行經行人穿越道不依規定讓行人優先通行犯過
失致死罪，處有期徒刑玖月。
    事實及理由
壹、查被告戴正豪所犯係死刑、無期徒刑、最輕本刑為3 年以上
    有期徒刑以外之罪，其於準備程序就被訴事實為有罪之陳述
    ，經告知簡式審判程序之旨，並聽取其及辯護人與檢察官之
    意見後，本院認無不得或不宜改依簡式審判程序進行之處，
    爰依刑事訴訟法第273 條之1 第1 項、第284 條之1 之規定
    ，裁定進行簡式審判程序。
貳、本件犯罪事實及證據，除下列事項應予更正、補充外，餘均
    引用附件即檢察官起訴書之記載：
一、犯罪事實欄一第8 行所載之「天候雨」，應更正為「天候陰
    」；第14行所載之「尿崩室」，則應更正為「尿崩症」。
二、補充「道路交通事故肇事人自首情形記錄表1 份（參110 年
    度相字第24號卷第29頁）」、「110 年11月2 日本院勘驗筆
    錄1 份（參本院卷附當日筆錄）」、「被告戴正豪於110 年
    9 月30日本院準備程序及同年11月2 日審理時之自白（參本
    院卷附各該期日筆錄）」為證據。
叁、論罪科刑：
一、核被告所為，係犯刑法第284 條前段之汽車駕駛人行經行人
    穿越道不依規定讓行人優先通行過失致死罪，並應依道路交
    通管理處罰條例第86條第1 項之規定，加重其刑。又被告於
    肇事後，在犯罪未被有偵查權限之機關或公務員發覺前，主
    動向據報前往現場處理之警員表明係肇事者，而願接受裁判
    等情，此觀卷附道路交通事故肇事人自首情形記錄表1 份可
    明，其合於自首要件，得依刑法第62條前段規定減輕其刑，
    且與上開加重其刑之事由，依法先加後減之。
二、審酌被告為領有合格駕駛執照之人，在公用道路上駕駛車輛
    之期間，本應時時注意並遵守道路交通安全規則，以維護自
    身及其他用路人之生命、身體或財產之安全，卻於案發時地
    疏於注意，駕車行經行人穿越道未禮讓行人優先通行，更未
    遵從現場義交人員之手勢指揮，持續右轉欲通過行人穿越道
    ，因而造成本件交通事故，且致步行於行人穿越道之被害人
    莊藝傷重送醫，最終仍舊發生死亡之難以回復結果，令被害
    人之家屬承受天人永隔之莫大哀痛，甚為不該，兼衡被告之
    素行、教育程度、職業、家庭經濟與生活狀況、犯罪後坦認
    犯行，態度勉可，然迄今未能與告訴人即被害人之子吳泰寬
    及其他繼承人達成和解或成立調解，亦未取得被害人家屬之
    諒解，告訴人於審理中更請求對被告從重量刑，以及被告審
    理中陳稱因車身或道路上有視覺死角遮蔽視線以致肇事等詞
    ，依一般社會經驗及生活常情，所述各詞均無礙於駕駛人於
    駕車期間，對於行進方向道路上人車狀況應具備之高度注意
    ，所陳之詞概與本件犯行之成立無涉等一切情況，量處如主
    文所示之刑，以資處罰。
三、至於被告及辯護人請求諭知緩刑，被告復當庭陳稱其為家中
    獨子，其父母罹患慢性病，生活上賴其照顧一節，本院衡酌
    被告本件以前無任何刑事前案紀錄，素行甚佳，惟考量其犯
    後態度、犯罪情節及案發後因本件交通事故與被害人家屬洽
    談和解、調解之過程與結果，以及迄辯論終結為止，被害人
    家屬僅取得強制責任險理賠之款項，未獲取被告支付之任何
    賠償，被害人家屬對被告所為至今猶憤恨難平等情，要難認
    定本件對其宣告之刑，有以暫不執行為適當之情形，自與刑
    法緩刑之要件不合，故不併為緩刑之諭知。
肆、本判決係依刑事訴訟法第310 條之2 及第454 條所製作之簡
    化判決，依法僅需記載犯罪事實、證據名稱及應適用之法條
    ，並得以簡略方式為之，如認定之犯罪事實、證據及應適用
    之法條，與檢察官起訴書之記載相同者，得引用之，附此敘
    明。
據上論斷，應依刑事訴訟法第273 條之1 第1 項、第299 條第1
項前段、第310 條之2 、第454 條（本件依刑事判決精簡原則，
僅記載程序法條文），判決如主文。
本案經檢察官陳姵伊偵查起訴，由檢察官陳炎辰到庭執行公訴。
中    華    民    國    110   年    11    月    30    日
                刑事第二十四庭  法  官  李俊彥
以上正本證明與原本無異。
如不服本判決，應於判決送達後20日內敘明上訴理由，向本院提
出上訴狀（應附繕本），上訴於臺灣高等法院。其未敘述上訴理
由者，應於上訴期間屆滿後20日內向本院補提理由書「切勿逕送
上級法院」。
                                書記官  林慈恩
中    華    民    國    110   年    11    月    30    日
附錄本判決論罪之法律條文：
中華民國刑法第276 條
因過失致人於死者，處5 年以下有期徒刑、拘役或50萬元以下罰
金。
　
道路交通管理處罰條例第86條
汽車駕駛人，無駕駛執照駕車、酒醉駕車、吸食毒品或迷幻藥駕
車、行駛人行道或行經行人穿越道不依規定讓行人優先通行，因
而致人受傷或死亡，依法應負刑事責任者，加重其刑至二分之一
。
汽車駕駛人，在快車道依規定駕車行駛，因行人或慢車不依規定
，擅自進入快車道，而致人受傷或死亡，依法應負刑事責任者，
減輕其刑。
--------------------------------------------------------
附件：
臺灣新北地方檢察署檢察官起訴書
                                   110年度調偵字第1423號
    被      告  戴正豪  男  31歲（民國00年0月00日生）
                        住新北市○○區○○路000號
                        國民身分證統一編號：Z000000000號
    選任辯護人  黃祿芳律師（嗣經解除委任）
                吳俊宏律師（嗣經解除委任）
                巫星儀律師（嗣經解除委任）
                吳宜恬律師
上列被告因過失致死案件，已經偵查終結，認應提起公訴，茲將
犯罪事實及證據並所犯法條分敘如下：
        犯罪事實
一、戴正豪於民國109 年12月8 日上午，駕駛車牌號碼0000 -00
    號自用小客車，沿新北市板橋區中山路2 段往臺北方向行駛
    ，嗣於同日上午7 時39分許，行經中山路2 段與民生路1 段
    交岔路口，欲右轉進入民生路1 段之際，本應注意汽車駕駛
    人轉彎時，除禁止行人穿越路段外，應暫停讓行人優先通行
    ，且汽車行近行人穿越道，遇有行人穿越時，無論有無交通
    指揮人員指揮或號誌指示，均應暫停讓行人先行通過，而依
    當時天候雨，日間自然光線，柏油路面濕潤、無缺陷，亦無
    障礙物，視距良好等情狀，並無不能注意之情事，竟疏未注
    意及此，貿然右轉，適有莊藝沿中山路2 段往臺北方向步行
    穿越民生路1 段之行人穿越道，致戴正豪所駕駛車輛之右後
    照鏡與莊藝發生碰撞，莊藝因而受有左側創傷性硬腦膜下出
    血及蜘蛛膜下腔出血併嚴重腦水腫、心因性休克、急性呼吸
    衰竭、肺水腫、尿崩室、急性腎衰竭、肺炎、高血鈉、高血
    糖、上腸胃道出血、心室性心搏過速等傷害，經送醫急救，
    仍於109 年12月31日晚間7 時16分許死亡。嗣經警前往現場
    處理，戴正豪於犯罪被發覺前，當場承認為肇事人，自首接
    受裁判。
二、案經莊藝之子吳泰寬告訴偵辦。
        證據並所犯法條
一、證據清單及待證事實：
┌──┬───────────┬─────────────┐
│編號│  證  據  名  稱      │    待  證  事  實        │
├──┼───────────┼─────────────┤
│ 1  │被告戴正豪於警詢及偵查│被告於上開時、地與被害人莊│
│    │中之供述              │藝發生本案事故之事實。    │
├──┼───────────┼─────────────┤
│ 2  │本署檢察官勘驗筆錄、道│被告於上開時、地與被害人發│
│    │路交通事故現場圖、道路│生本案事故之事實。        │
│    │交通事故調查報告表(一)│                          │
│    │(二)、現場及車損照片、│                          │
│    │現場監視器錄影畫面擷取│                          │
│    │照片各1 份、現場監視器│                          │
│    │及被告行車紀錄器錄影光│                          │
│    │碟1 片                │                          │
├──┼───────────┼─────────────┤
│ 3  │亞東紀念醫院急診檢傷病│被害人因本案事故而死亡之事│
│    │歷、衛生福利部雙和醫院│實。                      │
│    │診斷證明書（乙種）、新│                          │
│    │北市政府消防局救護紀錄│                          │
│    │表、本署勘（相）驗筆錄│                          │
│    │、檢驗報告書、相驗屍體│                          │
│    │證明書、相驗照片、病歷│                          │
│    │資料各1 份            │                          │
├──┼───────────┼─────────────┤
│ 4  │新北市政府車輛行車事故│鑑定意見為被告駕駛自用小客│
│    │鑑定會110 年3 月3日 新│車，行經路口右轉彎時未禮讓│
│    │北車鑑字第0000000 號鑑│行走於行人穿越道中的行人優│
│    │定意見書、新北市車輛行│先通行，為肇事原因；被害人│
│    │車事故鑑定覆議會110 年│無肇事因素之事實。        │
│    │8 月4 日新北覆議110026│                          │
│    │5 號鑑定覆議意見書各1 │                          │
│    │份                    │                          │
├──┼───────────┼─────────────┤
│ 5  │新北市政府警察局舉發違│被告因違反道路交通管理處罰│
│    │反道路交通管理事件通知│條例第48條第2 項規定，遭警│
│    │單1 份                │方舉發之事實。            │
└──┴───────────┴─────────────┘
二、核被告所為，係犯道路交通管理處罰條例第86條第1 項、刑
    法第276 條之汽車駕駛人行經行人穿越道不依規定讓行人優
    先通行，因而犯過失致人於死罪嫌。又被告於肇事後，報案
    人或勤務指揮中心轉來資料未報明肇事人姓名，處理人員前
    往現場處理時，被告在場，並當場承認為肇事人等情，此有
    道路交通事故肇事人自首情形記錄表在卷可考，是被告於有
    偵查權限之機關知悉肇事者係何人前，留待現場向前來處理
    之警員坦承肇事，並接受裁判，為對於未發覺之罪自首而受
    裁判，請依刑法第62條前段之規定減輕其刑。
三、依刑事訴訟法第251 條第1 項提起公訴。
    此  致
臺灣新北地方法院
中    華    民    國   110    年    8     月    17    日
                              檢  察  官  陳姵伊